【裁判字號】    90,台上,7147
【裁判日期】    901122
【裁判案由】    違反毒品危害防制條例
【裁判全文】
最高法院刑事判決                                九十年度台上字第七一四七號
    上  訴  人  甲○○
    選任辯護人  簡承佑律師
                張智學律師
右上訴人因違反毒品危害防制條例案件，不服台灣高等法院台南分院中華民國九十年
九月十三日第二審判決（九十年度上訴字第九六一號，起訴案號：台灣雲林地方法院
檢察署九十年度偵字第三三九號），提起上訴，本院判決如左：
    主  文
上訴駁回。
    理  由
按刑事訴訟法第三百七十七條規定，上訴於第三審法院，非以判決違背法令為理由，
不得為之。是提起第三審上訴，應以原判決違背法令為理由，係屬法定要件。如果上
訴理由狀並未依據卷內訴訟資料，具體指摘原判決不適用何種法則或如何適用不當，
或所指摘原判決違法情事，顯與法律規定得為第三審上訴理由之違法情形，不相適合
時，均應認其上訴為違背法律上之程式，予以駁回。本件原判決綜合調查證據之結果
，認上訴人甲○○連續犯有毒品危害防制條例第四條第二項販賣第二級毒品（安非他
命）罪之事實，因而撤銷第一審之無罪判決，改判論上訴人以上開罪名，並依刑法第
五十六條連續犯加重其刑之規定，就有期徒刑部分加重其刑後，量處有期徒刑柒年貳
月；販毒所得新台幣（下同）壹仟伍佰元沒收，如全部或一部不能沒收時，以其財產
抵償之，已詳認定犯罪事實之依據及憑以認定之理由，並對上訴人否認販賣安非他
命之辯詞，如何不足採信，均已依據卷內資料予以指駁及說明，從形式上觀察，原判
決並無違背法令情形。按事實之認定及證據之取捨，乃屬事實審法院之職權。證人等
所為供述及合法調查所得證據，何者為可採，事實審法院本得參酌其他相關證據為自
由之判斷，苟無違反經驗法則或論理法則，自難指為違法。原判決依憑上訴人於警訊
時之自白，及於原審供認為李茂樹調取安非他命二次，證人李茂樹及員警林有文於警
訊或第一審偵審時之證述，上訴人身體照片，及其他調查證據取捨之結果（見原判決
理由一(一)、(二)、(三)），認定上訴人確有本件犯行，摒棄不採上訴人及李茂樹所為事後
有利之詞，經核其證據之取捨及證明力之判斷於法均無不合，上訴意旨仍執陳詞，謂
上訴人警訊筆錄與警訊錄音內容不符，李茂樹未直接指認上訴人即為販毒之人，所稱
綽號「宏德」亦與上訴人名字不同，又未明確指出購買安非他命之時間及地點，證人
廖偉廷亦未親眼目睹上訴人有販毒犯行，李茂樹及廖偉廷之證言均有瑕疵，扣案安非
他命、海洛因、吸食器、殘渣袋及分裝匙，均屬廖偉廷所有等語，係就原判決已詳為
說明與論斷之事項，再事爭執，殊非適法之第三審上訴理由。次按審理事實之法院，
其認定被告犯罪事實所憑之證據，並不以直接證據為限，間接證據亦包括在內，凡綜
合調查所得之各種直接及間接證據，本於推理之作用得其心證，而為事實之判斷，若
與事實無違，此項判斷即與完全憑空推測迥異，即不容任意指為違法。原判決並非僅
依憑李茂樹之證述為認定其犯行之唯一證據，而係引述上開各種證據（見原判決理由
一(一)、(二)、(三)），本於推理之作用予以綜合判斷，查明確與事實相符，始資為論罪基
礎，要難指為違背法令。此外，上訴人徒憑己意，對原審採證認事職權之適法行使及
原判決理由已詳為論斷之事項，任意爭辯，顯與法定上訴第三審之形式要件不符，其
上訴違背法律上之程式，應予駁回。
據上論結，應依刑事訴訟法第三百九十五條前段，判決如主文。
中      華      民      國     九十     年     十一     月    二十二    日
                              最高法院刑事第六庭
                                  審判長法官  謝  家  鶴
                                        法官  洪  文  章
                                        法官  花  滿  堂
                                        法官  陳  世  淙
                                        法官  洪  佳  濱
      右正本證明與原本無異
                                              書  記  官
中      華      民      國     九十     年     十二     月     十七     日


司法院資訊處製作；財團法人民間司法改革基金會備份。
